【裁判字號】    97,易,750
【裁判日期】    970625
【裁判案由】    加重竊盜等
【裁判全文】
臺灣臺中地方法院刑事判決               97年度易字第750號
公  訴  人  臺灣臺中地方法院檢察署檢察官
被      告  丙○○
                      9號5樓.
上列被告因加重竊盜等案件，經檢察官提起公訴（96年度偵字第
27232號），本院判決如下：
    主    文
丙○○犯攜帶兇器、逾越安全設備、於夜間侵入住宅竊盜罪，累
犯，處有期徒刑拾壹月，扣案之手電筒壹支、鉗子壹支、螺絲起
子壹支，均沒收。又犯強制未遂罪，累犯，處有期徒刑月。應
執行有期徒刑壹年，扣案之手電筒壹支、鉗子壹支、螺絲起子壹
支，均沒收。
    犯罪事實
一、丙○○曾因違反毒品危害防制條例案件，經臺灣花蓮地方法
    院以90年度花簡字第272號判處有期徒刑4月確定，甫於民國
    92年7月31日縮刑期滿執行完畢。竟不知悔改，復基於不法
    所有意圖，於96年11月12日凌晨3時之夜間，攜帶其所有之
    手電筒及客觀上足以致人死傷之鉗子、螺絲起子等物品，而
    由乙○○位於臺中縣太平市○○路227號處所4樓之窗戶安全
    設備侵入上開處所，並隨即至上開處所2樓竊取行動電話（
    廠牌：COMA）1支及手鍊（廠牌：PHILPS）1條。得手後，欲
    離去時，為乙○○發現報警，而於乙○○欲上前逮捕之際，
    丙○○另基於強制之犯意，對乙○○脅迫稱其身上有兇器，
    別靠過來等語，惟乙○○仍上前追捕，追到之後與丙○○發
    生推擠，後經警方前來現場，當場逮捕丙○○，並扣得上開
    手電筒1支、鉗子1支、螺絲起子1支、行動電話1支及手鍊1
    條。
二、案經乙○○訴由臺中縣警察局太平分局移送臺灣臺中地方法
    院檢察署檢察官偵查起訴。
    理    由
一、證據能力之說明﹕
  (一)關於證人乙○○於偵查中之證述﹕
    按現行刑事訴訟法為保障被告之反對詰問權，排除具有虛偽
    危險性之傳聞證據，以求實體真實之發見，於該法第159條
    第1項明定被告以外之人於審判外之言詞或書面陳述，除法
    律有規定者外，不得作為證據。又「被告以外之人於偵查中
    向檢察官所為之陳述，除顯有不可信之情況者外，得為證據
    」，刑事訴訟法第159條之1第2項定有明文。此乃立法者以
    刑事訴訟法規定檢察官代表國家偵查犯罪、實施公訴，依法
    有訊問被告、證人、鑑定人之權，且實務運作時，偵查中檢
    察官向被告以外之人所取得之陳述，原則上均能遵守法律規
    定，不致違法取供，其可信性極高，為兼顧理論與實務為由
    ，而對「被告以外之人於偵查中向檢察官所為之陳述」，例
    外設定其具備非顯不可信之要件時，得為證據。本件證人乙
    ○○於偵查中向檢察官所為之陳述（見偵查卷第11、22至23
    頁），業經具結且查無顯不可信之情形存在，依上開刑事訴
    訟法第159條之1第2項規定，具證據能力。
  (二)關於員警職務報告書﹕
    按刑事訴訟法第159條之1至159條之4係關於傳聞法則之例外
    規定。又被告以外之人於審判外之陳述，雖不符刑事訴訟法
    第159條之1至159條之4之規定，而經當事人於審判程序同意
    作為證據，法院審酌該言詞陳述或書面陳述作成時之情況，
    認為適當者，亦得為證據；當事人、代理人或辯護人於法院
    調查證據時，知有第159條第1項不得為證據之情形，而未於
    言詞辯論終結前聲明異議者，視為有前項之同意，刑事訴訟
    法第159條之5定有明文。本件關於「員警職務報告書」（見
    警卷第7頁），係屬被告以外之人於審判外之書面陳述，而
    檢察官及被告並未就上開陳述有所爭執，且迄於言詞辯論終
    結前，均未主張有刑事訴訟法第159條第1項不得為證據之情
    形，是應認已同意作為證據，且經本院審酌後，認無不適當
    之情形，應認具有證據能力。
二、認定犯罪事實所憑之證據及理由﹕
    上揭犯罪事實，業經被告於偵查中及本院審理時坦承不諱，
    核與證人即告訴人乙○○於偵查中之具結證述相符，復有扣
    押筆錄、扣押物品目錄表、贓證物認領清單、員警職務報告
    書、現場照片附卷可稽，及有上開手電筒1支、鉗子1支、螺
    絲起子1支扣案足憑。故被告之自白與事實相符，本件事證
    明確，被告之犯行洵堪認定，應依法論科。
三、論罪科刑﹕
  (一)按刑法第321條第1項第3款之攜帶兇器竊盜罪，係以行為人
    攜帶兇器竊盜為其加重條件，此所謂兇器，其種類並無限制
    ，凡客觀上足對人之生命、身體、安全構成威脅，具有危險
    性之兇器均屬之，且祇須行竊時攜帶此種具有危險性之兇器
    為已足，並不以攜帶之初有行兇之意圖為必要（最高法院79
    年臺上字第5253號判例意旨參照）。查本件被告竊盜時所持
    之鉗子及螺絲起子，其質地堅硬，若持以攻擊人，將產生一
    定之危害，自屬足以傷害人之生命、身體之兇器。另按刑法
    第321條第1項第2款規定將「門扇」、「牆垣」、「其他安
    全設備」並列，則所謂「門扇」應專指門戶而言，指分隔住
    宅或建築物內外之出入口大門而言；而所謂「其他安全設備
    」，指門扇、牆垣以外，依社會通常觀念足認為防盜之設備
    者（最高法院25年上字第4168號判例參照），窗戶、鐵窗均
    具有防盜之效用，依社會通常之觀念，屬於維護安全之防盜
    設備。查本件被告竊盜時係由窗戶侵入被害人住所竊盜，則
    該窗戶自屬同條文規定之安全設備。是核被告上開竊盜行為
    ，係犯刑法第321條第1項第1、2、3款之攜帶兇器、逾越安
    全設備、於夜間侵入住宅竊盜罪。
  (二)又被告於被害人乙○○欲上前逮捕之際，另基於強制之犯意
    ，對乙○○脅迫稱其身上有兇器，別靠過來等語，惟乙○○
    仍上前追捕，追到之後與被告發生推擠，後經警方前來現場
    ，當場逮捕被告；則被告已著手實行脅迫之強制行為，惟其
    強制行為並未造成被害人之被強制狀態，被害人仍繼續為追
    捕行為；是核被告所為，係犯刑法第304條第2項、第1項之
    強制未遂罪。
  (三)被告上開加重竊盜犯行及上開強制未遂犯行之間，犯意各別
    ，行為互殊，構成要件亦不同，應分論併罰。
  (四)再被告曾因違反毒品危害防制條例案件，經臺灣花蓮地方法
    院以90年度花簡字第272號判處有期徒刑4月確定，甫於92年
    7 月31日縮刑期滿執行完畢，有臺灣高等法院被告前案紀錄
    表附卷可稽；其於受徒刑之執行完畢後，5年以內故意再犯
    本件有期徒刑以上之罪，為累犯，應依刑法第47條第1項，
    加重其刑。又被告就強制未遂部分，係未遂犯，爰依刑法第
    25條第2項規定，減輕其刑，並依法先加重後減輕之。
  (五)爰審酌被告正值青年，不思勤奮工作，竟攜帶兇器、逾越安
    全設備、於夜間侵入住宅竊盜以獲利，侵害他人之財產法益
    及住居自由法益，復又對於被害人施以脅迫，欲妨害被害人
    行使權利，其行為殊值非難；兼衡酌被告犯罪後坦承犯行，
    且所竊取之行動電話1支及手鍊1條，業經被害人乙○○領回
    ，未進一步造成被害人之財物損失等一切情狀，分別量處如
    主文所示之刑，並定其應執行刑。
  (六)另扣案之手電筒1支、鉗子1支、螺絲起子1支，乃被告所有
    供犯罪所用之物，業據被告供明在卷，應依刑法第38條第1
    項第2款規定，諭知沒收。
四、適用之法律﹕
  (一)刑事訴訟法第299條第1項前段。
  (二)刑法第321條第1項第1、2、3款、第304條第1項、第2項、第
    25條、第47條第1項、第51條第5款。
  (三)刑法施行法第1條之1。
本案經檢察官甲○○到庭執行職務。
中    華    民    國    97    年    6     月    25    日
                  刑事第八庭    法  官  戴嘉慧
上正本證明與原本無異。
如不服本判決，應於收受送達後10日內向本院提出上訴書狀（應
敘述具體理由並附繕本）。
上訴書狀如未敘述理由，應於上訴期間屆滿後20日內補提理由書
於本院。
                                書記官  何俞瑩
中    華    民    國    97    年    6     月    25    日
【附錄論罪科刑法條】
《刑法第321條第1項（加重竊盜罪）》
犯竊盜罪而有左列情形之一者，處6月以上、5年以下有期徒刑：
一  於夜間侵入住宅或有人居住之建築物、船艦或隱匿其內而犯
    之者。
二  毀越門扇、牆垣或其他安全設備而犯之者。
三  攜帶兇器而犯之者。
四  結夥三人以上而犯之者。
五  乘火災、水災或其他災害之際而犯之者。
六  在車站或埠頭而犯之者。
《刑法第304條（強制罪）》
以強暴、脅迫使人行無義務之事或妨害人行使權利者，處三年以
下有期徒刑、拘役或三百元以下罰金。
前項之未遂犯罰之。


司法院資訊處製作；財團法人民間司法改革基金會備份。
